ACORDAO-COMPLETO-2347324

ACÓRDÃO DE RELAÇÃO

ACÓRDÃO DE RELAÇÃO 2113/2019 ATA 8/2019 - SEGUNDA CÂMARA

Acórdão 2113/2019-TCU-Segunda Câmara
Os ministros do Tribunal de Contas da União, reunidos em sessão de 2ª Câmara, ACORDAM, por unanimidade, de acordo com os pareceres emitidos nos autos, e com fundamento no art. 143, inciso V, alínea "d", do Regimento Interno, c/c a súmula TCU 145, em retificar, por inexatidão material, o Acórdão 318/2019-TCU-Segunda Câmara, prolatado na sessão de 29/1/2019, para que, mantidos os demais termos da deliberação ora retificada,
a) em seu caput, onde se lê:
"ACORDAM os ministros do Tribunal de Contas da União, reunidos em sessão da 2ª Câmara, ante as razões expostas pela relatora e com fundamento nos arts. 1º, inciso I, 16, inciso III, alíneas "a" e "c" e §§ 1º e 2º, 19, 23, inciso III, 26, 28, inciso II, 57 e 58 da Lei 8.443/1992 c/c os arts. 202, § 8º, 214, inciso III, alínea "a", e 217 do Regimento Interno (...) "
leia-se:
"ACORDAM os ministros do Tribunal de Contas da União, reunidos em sessão da 2ª Câmara, ante as razões expostas pela relatora e com fundamento nos arts. 1º, inciso I, 12, § 3º,16, inciso III, alíneas "a" e "c" e § 2º, 19, 23, inciso III, 26, 28, inciso II, 57 e 58 da Lei 8.443/1992 c/c os arts. 202, § 8º, 214, inciso III, alínea "a", e 217 do Regimento Interno (...) ."
b) em seu subitem 9.3, onde se lê:
"9.3. condenar Israel Pinheiro Filho e a Fundação Israel Pinheiro ao recolhimento aos cofres da Companhia de Desenvolvimento dos Vales do São Francisco e do Parnaíba (...) "
leia-se:
"9.3. condenar Israel Pinheiro Filho e a Fundação Israel Pinheiro, solidariamente, ao recolhimento aos cofres da Companhia de Desenvolvimento dos Vales do São Francisco e do Parnaíba (...) "
c) em seu subitem 9.5, onde se lê:
"9.5. rejeitar as razões de justificativa apresentadas por Ione Pimentel Caldas e Magda Pires de Oliveira e Silva e aplicar-lhes multas individuais de R$ 20.000,00 (...) "
leia-se:
"9.5. rejeitar as razões de justificativa apresentadas por Ione Pimentel Caldas e aplicar a esta e a Magda Pires de Oliveira e Silva, multas individuais de R$ 20.000,00 (...) ".
1. Processo TC-Processo 025.755/2013-7 (TOMADA DE CONTAS ESPECIAL) 
1.1. Classe de Assunto: II.
1.2. Responsáveis: Fundação Israel Pinheiro (CNPJ 00.204.293/0001-29) , Ione Pimentel Caldas (CPF XXX.954.506-XX) , Magda Pires de Oliveira e Silva (CPF XXX.713.216-XX) e Israel Pinheiro Filho (CPF XXX.114.791-XX) .
1.3. Unidade: Companhia de Desenvolvimento dos Vales do São Francisco e do Parnaíba - Codevasf.
1.4. Relatora: ministra Ana Arraes.
1.5. Representante do Ministério Público: procurador Júlio Marcelo de Oliveira.
1.6. Unidade Técnica: Secretaria do TCU no Estado de Minas Gerais (Sec-MG) .
1.7. Representação legal: Júlio Cézar Mourão Almeida (OAB/MG 104.607) e outros representando Israel Pinheiro Filho; Henrique César Mourão (OAB/MG 32.340) e outros representando a Fundação Israel Pinheiro.
1.8. Determinações/Recomendações/Orientações: não há.

Segunda Câmara

Fundação Israel Pinheiro (CNPJ 00.204.293/0001-29), Ione Pimentel Caldas (CPF XXX.954.506-XX), Magda Pires de Oliveira e Silva (CPF XXX.713.216-XX) e Israel Pinheiro Filho (CPF XXX.114.791-XX).

ACORDAO-COMPLETO-2525415

Acórdão de Relação 596/2022 - Segunda Câmara

Acórdão de Relação

ACORDAO-COMPLETO-2488751

Acórdão 9944/2021 - Segunda Câmara

ACORDAO-COMPLETO-2424728

Acórdão 8211/2021 - Segunda Câmara

FUNDACAO ISRAEL PINHEIRO

ANA ARRAES

Júlio Cézar Mourão Almeida (OAB/MG 104.607) e outros representando Israel Pinheiro Filho; Henrique César Mourão (OAB/MG 32.340) e outros representando a Fundação Israel Pinheiro.

Procurador Júlio Marcelo de Oliveira.

TOMADA DE CONTAS ESPECIAL (TCE)

Secretaria do TCU no Estado de Minas Gerais (Sec-MG).